臺灣高等法院高雄分院刑事判決
110年度上訴字第962號
                                    110年度上易字第478號
上  訴  人  
即  被  告  康翔昱


選任辯護人  蔡明哲律師
上  訴  人  
即  被  告  鄭蒼壕


選任辯護人  王志中律師
上  訴  人  
即  被  告  曹裕智


選任辯護人  陳柏乾律師
上列上訴人因違反毒品危害防制條例案件，不服臺灣屏東地方法
院110年度訴字第212號、110年度易字第571號，中華民國110年8
月24日第一審判決（起訴案號：臺灣屏東地方檢察署109年度偵
字第11943號、110年度偵字第711號、110年度偵字第842號；追
加起訴案號：同署110年度偵字第5987號；移送併辦案號：同署1
10年度偵字第4026號、110年度偵字第4743號），提起上訴，本
院判決如下：
    主  文
原判決關於乙○○部分撤銷。
乙○○幫助製造第二級毒品，處有期徒刑叁年拾月。扣案如附表一
之二編號3所示之物沒收。
其他上訴駁回。
    事  實
一、甲○○、丙○○明知甲基安非他命係毒品危害防制條例所定之第
    二級毒品，不得非法製造、持有，竟與真實姓名年籍不詳綽
    號「偉哥」之人（無證據證明為未成年人）共同基於製造第
    二級毒品之犯意聯絡，而為下列犯行：
  ㈠甲○○於民國109年10月至同年12月15日間之不詳時間，先指示
    當時不知情之乙○○尋覓可供甲○○置放製造甲基安非他命相關
    原料、器具之處所，及製造甲基安非他命之處所。乙○○隨即
    向不知情之胡建國借用位於屏東縣○○鎮○○路○段00○0號倉庫
    （下稱省北路倉庫），交由甲○○作為置放製毒原料、器具之
    處所。乙○○並向不知情之蔡文軒預定由蔡文軒管理、位於屏
    東縣○○鎮○○街00號之「25Villa墾丁貳伍包棟民宿」（下稱2
    5Villa民宿），後由甲○○、丙○○作為製造甲基安非他命之處
    所。
  ㈡甲○○復指示尚不知情之乙○○駕駛車牌號碼000-0000號自用小
    客車搭載其前往位於桃園、新竹一帶不詳地點，共同將「偉
    哥」放置在該地點，業經艾蒙德法氯化反應完成之毒品原料
    14公斤及製毒用具載運南下至省北路倉庫放置。
  ㈢109年12月16日，丙○○駕駛車牌號碼0000-00號自用小客車搭
    載甲○○，乙○○則獨自駕駛車牌號碼000-0000號自用小客車，
    3人一同前往省北路倉庫將製毒工具與原料載運至25Villa民
    宿。甲○○並交付丙○○如附表一之二編號2所示行動電話、另
    交付乙○○如附表一之二編號3所示行動電話，以供聯繫製毒
    相關事宜。甲○○即自該日起在25Villa民宿依艾蒙德法進行
    氫化反應，丙○○則依甲○○指示遞送相關製毒原料、器具，並
    清洗製毒用具。嗣氫化反應進行約8、9小時後，甲○○、丙○○
    將反應爐內之泥狀半成品倒入水桶，調整酸鹼值，並測試半
    成品酸鹼值，直至泥狀半成品之酸鹼值達PH值8、9之間，再
    過濾前開泥狀半成品，製得液態甲基安非他命半成品，並將
    液態半成品放置在塑膠水桶內封存。而乙○○於109年12月16
    日之不詳時間，經甲○○告知其等在25Villa民宿製造甲基安
    非他命，乙○○明知甲基安非他命係毒品危害防制條例所定之
    第二級毒品，不得非法製造、持有，竟基於幫助甲○○、丙○○
    製造第二級毒品之犯意，協助丟棄漏斗上殘留之泥狀雜質、
    購買日常用品、食物。
  ㈣109年12月18日，甲○○指示乙○○提供其住處予甲○○、丙○○進行
    艾蒙德法純化反應，乙○○即駕駛車牌號碼000-0000號自用小
    客車前往25Villa民宿，搭載甲○○並載運前開液態甲基安非
    他命半成品，前往乙○○位於屏東縣○○鎮○○路00巷00號住處（
    下稱乙○○住處）。甲○○復指示乙○○、丙○○前往省北路倉庫，
    將製毒器具載運至乙○○住處，並由乙○○購買後續製毒程序所
    需食用鹽10包。甲○○先將活性碳置入液態甲基安非他命半成
    品中吸附雜質，再將前開半成品置入鋼鍋燒煮，取出靜置約
    20分鐘，再以漏斗、濾瓶、真空馬達過濾，摻入食鹽至飽和
    後，取其上層產生之白色膏狀物置入冰櫃冰存，再以濾布包
    裹進行脫水使其成為粉狀，並置於塑膠盤上晾乾，復加水燒
    煮，取其上層產生之蜘蛛網狀物質靜置後，置入冰箱冰存，
    使其結晶，而製造成如附表一之一編號1至9所示甲基安非他
    命（總純質淨重約6945.9公克）。於此期間，丙○○負責清洗
    製毒器具，並與甲○○共同分裝前開甲基安非他命成品。
二、甲○○明知愷他命係毒品危害防制條例列管之第三級毒品，不
    得持有純質淨重5公克以上，竟基於持有第三級毒品純質淨
    重5公克以上之犯意，於109年7月16日至同年月30日間不詳
    時間，在位於高雄市七賢路之「美麗華舞廳」，以新臺幣（
    下同）60萬元之代價，向真實姓名、籍不詳之人，購入如附
    表一之一編號10至13所示愷他命4包（純質淨重約239.8公克
    ）而持有之，並放置在25Villa民宿內。
三、嗣經法務部調查局高雄市調查處於109年12月23日在省北路
    倉庫、25Villa民宿、乙○○住處搜索，扣得如附表一之一、
    附表一之二、附表二、附表三所示之物，始悉上情。
四、案經法務部調查局高雄市調查處移送臺灣屏東地方檢察署檢
    察官偵查起訴及移送併辦。
    理  由
一、檢察官、被告甲○○、丙○○、乙○○及其等辯護人於本院審判程
    序時，就本判決所引用之傳聞證據，均明示同意有證據能力
    （見本院110年度上訴字第962號卷第373、374頁），本院認
    此等傳聞證據之取得均具備任意性、合法性等情，其內容與
    本件待證事實具有關聯性，合於一般證據之採證基本條件，
    且證明力非明顯過低，以之作為證據，均屬適當，依刑事訴
    訟法第159條之5第1項規定，皆有證據能力。
二、被告甲○○對於製造甲基安非他命及持有愷他命純質淨重5公
    克以上之犯罪事實、被告丙○○對於製造甲基安非他命之犯罪
    事實、被告乙○○對於幫助製造甲基安非他命之犯罪事實，均
    於偵審時坦承不諱，互核相符，且與證人即省北路倉庫所有
    人胡建國所證被告乙○○借用省北路倉庫過程；證人即25Vill
    a民宿管家蔡文軒所證被告乙○○洽訂25Villa民宿過程之情均
    相符，並有車牌號碼000-0000號自用小客車蒐證畫面及行動
    紀錄、如附表一之二編號1至3所示行動電話調查報告、高雄
    市政府警察局刑事警察大隊110年1月19日高市警刑大偵2字
    第11070090800號函暨刑案現場勘查報告、本案現場示意圖
    、查扣毒品器具採證相片冊、高雄市政府警察局110年2月2
    日高市警刑鑑字第11030716200號（DNA型別）鑑定書、內政
    部警政署刑事警察局110年1月28日刑紋字第1100005803號（
    指紋）鑑定書、本案執行拘提、逮捕及搜索扣押調查報告、
    臺灣屏東地方法院109年度聲搜字第1188號搜索票、法務部
    調查局高雄市調查處搜索扣押筆錄、扣押物品收據、扣押物
    品目錄表各3份（執行處所：25Villa民宿、乙○○住處、省北
    路倉庫）、行動蒐證照片、25Villa民宿監視器畫面截圖、
    扣案物照片在卷可稽，復有如附表一之一、附表一之二、附
    表二、附表三所示之物扣案足憑。而扣案如附表一之一編號
    1至9所示結晶8包、粉末1包，經送請法務部調查局鑑定，均
    含第二級毒品甲基安非他命成分；扣案如附表一之一編號10
    至13所示結晶4包，經送請法務部調查局鑑定，均含第三級
    毒品愷他命成分等情，有法務部調查局110年2月3日調科壹
    字第11023200460號鑑定書可參，足見被告甲○○、丙○○、乙○○所為任意性之自白，核與事實相符，堪予採為認定事實之
    基礎。從而，本案事證已臻明確，被告甲○○、丙○○、乙○○所
    為各該犯行，均堪認定，應依法論科。
三、公訴意旨固以：被告乙○○經被告甲○○指示代為尋覓可供置放
    製毒原料、器具及製毒場所，並駕駛車牌號碼000-0000號自
    用小客車搭載被告甲○○前往位於桃園、新竹之不詳地點，共
    同將毒品原料14公斤、及製毒相關原料、器具等物品載運南
    下，且收受被告甲○○所交付如附表一之二編號3所示行動電
    話以供聯繫之用。而被告乙○○雖可預見被告甲○○擬從事製造
    第二級毒品之行為，竟仍不違背其本意，與被告甲○○共同基
    於製造第二級毒品甲基安非他命之不確定故意之犯意聯絡，
    先後借用省北路倉庫、預定25Villa民宿），且依被告甲○○
    指示數次往返於桃園、新竹不詳地點與屏東，陸續將置放在
    桃園、新竹不詳地點之前開製毒相關原料、器具輾轉載運至
    省北路倉庫置放。嗣被告乙○○與被告甲○○、丙○○於109年12
    月16日，由被告丙○○駕車搭載被告甲○○，被告乙○○則自行駕
    車，共同前往省北路倉庫，將相關製毒原料、器具等物品載
    運至25Villa民宿；而於被告乙○○先行進入25Villa民宿，持
    大型黑色垃圾袋遮蔽該民宿客廳內部所裝設之監視器鏡頭後
    ，即由被告甲○○在該處依艾德蒙氫化反應之製毒步驟製造甲
    基安非他命，被告丙○○則在旁協助被告甲○○，製程中漏斗上
    殘留之泥狀雜質，由被告甲○○棄置於黑色垃圾袋後，交由被
    告乙○○負責丟棄。嗣於109年12月18日，被告甲○○又指示被
    告乙○○駕車搭載其前往25Villa民宿載運液態甲基安非他命
    半成品前往乙○○住處；復指示被告乙○○、丙○○前往省北路倉
    庫，將前已置放該處之前開製毒相關器具載運至乙○○住處，
    並由被告乙○○購買後續製毒程序所需使用之食用鹽10包後，
    即由被告甲○○在乙○○住處進行艾蒙德法純化反應之製毒步驟
    。於此期間，被告丙○○係在場負責清洗用畢之製毒相關器具
    ，並與被告甲○○共同分裝前開甲基安非他命成品，而被告乙○○則依被告甲○○指示先後於109年12月18、19、20、21、22
    日前往省北路倉庫，陸續將其他製毒相關器具載運至乙○○住
    處，以供被告甲○○持以完成前開甲基安非他命成品之製造。
    因認被告乙○○與被告甲○○、丙○○間就本件製造第二級毒品犯
    行，有犯意聯絡及行為分擔。應論以共同正犯等語。惟查：
　㈠關於被告乙○○何時產生幫助製造第二級毒品之犯意部分被告
    乙○○自陳：我是在25Villa民宿才知道他們要製造毒品等語
    （見原審院二卷第35頁），且證人甲○○於原審證稱：乙○○是
    進到民宿才知道我要製毒，我在民宿才跟他講，乙○○載我去
    桃園搬運工具、原料時，他並不知道我要製毒等語（見原審
    院二卷第14、15頁），被告甲○○就其所為犯行業已全部坦承
    ，若被告乙○○早於109年12月16日前即已預見被告甲○○擬從
    事製造第二級毒品，並參與被告甲○○所為之製毒過程，被告
    甲○○實無隱瞞此部分事實而徒增自己陷於所證不實風險之必
    要，故被告乙○○所辯核與被告甲○○上開所證之情相符，應堪
    採信。至證人甲○○雖曾於調詢時陳稱：乙○○早就知道我在製
    造毒品，我事先就請乙○○幫我租用25Villa民宿、省北路倉
    庫，所以乙○○早就知道我在製造毒品，乙○○在12月16日幫我
    跟丙○○買餐飲至25Villa期間，我就有跟乙○○說我們在製造
    毒品。另外，在更早之前，我就有跟乙○○提起說，最後我們
    會移去你家等語（見偵一卷第628、630頁），惟甲○○該次係
    以被告身分接受詢問，並未具結，自應以甲○○於原審以證人
    身分具結後所為之證詞憑信性較高。況甲○○雖於調詢時稱被
    告乙○○「早就知道」、「更早之前我就有跟乙○○提過」，惟
    其僅以「早」、「更早」約略指稱時點，均未提及被告乙○○
    知悉之確切時點，實無從以此不確定之說詞，採為對被告乙○○不利認定之依據。綜上，依現有證據，僅得認定被告乙○○
    係於109年12月16日，在25Villa民宿經甲○○告知後，始產生
    幫助製造第二級毒品之犯意。
  ㈡被告乙○○客觀上所為者乃幫助製造第二級毒品行為
　　被告乙○○就其客觀上有丟棄製造毒品過程產生之泥狀雜質、
    提供戶籍地、將毒品半成品從25Villa民宿搬運至其戶籍地
    、為甲○○、丙○○買食物、飲料等行為並不爭執，而證人甲○○
    於原審證稱：乙○○不會製毒，他只有搬東西，搬一些桶子，
    買飯，買飲料，把過濾的泥狀雜質拿去丟，我有請乙○○把毒
    品半成品及器具搬到乙○○家，乙○○也有借我他家的冰箱等語
    （見原審院二卷第15、16、20頁），足認被告乙○○與證人甲○○就此部分所述大致相符。故被告乙○○知悉甲○○、丙○○從事
    製造第二級毒品後，仍協助購買食物、飲料、丟棄泥狀雜質
    、提供戶籍地作為製造毒品場所、將毒品半成品自25Villa
    民宿搬運至其戶籍地等事實，堪以認定，惟被告乙○○所為上
    開行為均非製造第二級毒品之構成要件行為。
　㈢按以自己共同犯罪之意思，參與構成要件之行為者，為刑法
    第28條所規定之共同正犯，固不待言。至刑法上之幫助犯，
    固以幫助他人犯罪之意思而參與犯罪構成要件以外之行為而
    成立，惟所謂以幫助他人犯罪之意思而參與者，指其參與之
    原因，僅在助成他人犯罪之實現者而言，倘以自己共同犯罪
    之意思而參與，縱其所參與者為犯罪構成要件以外之行為，
    仍屬共同正犯。苟已參與構成要件行為，即屬分擔實行犯罪
    之行為，雖僅以幫助他人犯罪之意思而參與，亦仍屬共同正
    犯。亦即共同正犯與從犯之區別，係採主觀（是否以自己共
    同犯罪之意思而參與）、客觀（是否參與構成要件行為）擇
    一標準說，此為現行實務上一致之見解（最高法院109年度
    台上字第5102號判決意旨參照）。證人甲○○於原審證稱：我
    沒有跟乙○○討論如何販賣毒品、如何分配酬勞等語（見原審
    院二卷第19頁），應認被告乙○○並無與甲○○談妥朋分製造毒
    品成功後所得利益。至被告乙○○自陳明係無償商借省北路倉
    庫，卻收受甲○○交付之省北路倉庫租金3萬元部分（見原審
    院二卷第36頁），因該3萬元係甲○○交予被告乙○○承租省北
    路倉庫之費用，非製造毒品之利益，縱被告乙○○中飽私囊，
    亦不影響該3萬元之性質，實難以被告乙○○私吞該3萬元即認
    其有將正犯之製造毒品行為視同自己犯罪之意思。
　㈣綜上，被告乙○○於109年12月16日，在25Villa民宿就被告甲○○、丙○○決意實行之犯罪有所認識，而以幫助被告甲○○、丙○○之意思，對他人犯罪實行資以助力，並未參與實施犯罪之
    構成要件行為，自應論以幫助犯，公訴意旨認被告乙○○與被
    告甲○○、丙○○應論以共同正犯，尚有未洽。
四、論罪科刑
　㈠核被告甲○○、丙○○就事實一之所為，均係犯毒品危害防制條
    例第4條第2項製造第二級毒品罪；被告乙○○就事實一之所為
    ，則係犯刑法第30條第1項、毒品危害防制條例第4條第2項
    製造第二級毒品罪之幫助犯。公訴意旨認被告乙○○所為應與
    被告甲○○、丙○○論以共同正犯，雖有未合，惟此二者適用之
    基本法條及所犯罪名並無不同，僅行為態樣有正犯、從犯之
    分，爰毋庸變更起訴法條（最高法院102年度台上字第1998
    號判決要旨參照）。
　㈡核被告甲○○就事實二之所為，係犯毒品危害防制條例第11條
    第5項持有第三級毒品純質淨重5公克以上罪。
　㈢本案製毒過程係由「偉哥」負責將製毒原料、工具放置於桃
    園、新竹一帶不詳地點，「偉哥」並分別邀約被告甲○○、丙○○加入本案犯罪之實行，由被告甲○○將製毒原料、工具搬運
    至屏東縣，再由被告甲○○、丙○○製造毒品，足見被告甲○○、
    丙○○與「偉哥」係以共同意思範圍，各自分擔犯罪行為之一
    部，相互利用他人行為，以達製造毒品犯罪目的。且其等為
    製造毒品行為當時，基於相互認識，以共同犯罪之意思參與
    本案犯罪，故被告甲○○、丙○○與「偉哥」對本件製造第二級
    毒品犯行有犯意聯絡、行為分擔，應論以共同正犯。
　㈣被告甲○○、丙○○製造第二級毒品過程中，所為製造第四級毒
    品假麻黃之低度行為，為製造第二級毒品之高度行為所吸
    收，不另論罪；製造完成甲基安非他命後持有甲基安非他命
    純質淨重20公克以上及製造過程中持有假麻黃純質淨重5公
    克以上之低度行為，亦均應為製造第二級毒品之高度行為所
    吸收，不另論罪。被告甲○○所為製造第二級毒品罪、持有第
    三級毒品純質淨重5公克以上罪，共2罪間，犯意各別，行為
    互殊，應予分論併罰。檢察官移送併辦部分，其犯罪事實與
    被告甲○○、丙○○、乙○○經起訴並經認定有罪之製造第二級毒
    品、幫助製造第二級毒品犯行，為同一事實，本院自應予以
    審理。
　㈤刑之減輕　
　⒈被告甲○○、丙○○、乙○○就本件製造第二級毒品、幫助製造第
    二級毒品犯行，均於偵查、原審及本院審理中自白犯罪，均
    依毒品危害防制條例第17條第2項規定減輕其刑。
　⒉被告乙○○未實際參與製造第二級毒品犯行，所犯情節較正犯
    輕微，依刑法第30條第2項規定減輕其刑，並遞減之。
　⒊被告甲○○、丙○○雖曾供稱本案之毒品來源是「偉哥」等語，
    然「偉哥」年籍資料不詳，亦無住所、手機門號、使用車輛
    等相關資料，致無法進行比對與溯源追查乙情，有法務部調
    查局高雄市調查處110年5月6日高市緝字第11068544160號函
    1份在卷可查（見原審院一卷第137頁），故「偉哥」並未因
    被告甲○○、丙○○之供述而遭查獲，而被告乙○○則於原審自陳
    沒有上手資料要提供等語（見原審院一卷第203頁），且被
    告甲○○自陳不知道所持有愷他命之毒品來源等語（見原審院
    三卷第35頁）。是被告甲○○、丙○○、乙○○所為上開犯行，均
    無毒品危害防制條例第17條第1項減輕或免除其刑規定之適
    用。
　⒋毒品殘害國民身體健康、危害社會治安甚鉅，向為政府嚴厲
    查禁之物，被告甲○○、丙○○無視政府杜絕毒品禁令，仍製造
    甲基安非他命，被告乙○○則幫助他人製造甲基安非他命，且
    本件所查獲之甲基安非他命純質淨重約6945.9公克，重量、
    純度非低，倘流入市面，將造成巨大之危害。而被告甲○○、
    丙○○、乙○○分別依毒品危害防制條例第17條第2項規定減輕
    其刑、被告乙○○再依刑法第30條第2項規定減輕其刑後，被
    告甲○○、丙○○之法定最輕本刑為有期徒刑5年、被告乙○○之
    法定最輕本刑為有期徒刑2年6月。參酌被告甲○○、丙○○、乙○○製造、幫助製造第二級毒品之數量，衡諸比例原則，難認
    即使科以該減輕後之最低度刑仍嫌過重，故並無情輕法重之
    情形，被告甲○○、丙○○、乙○○所為上開犯行，均無依刑法第
    59條規定酌量減輕其刑之必要。
五、對原判決之上訴說明
　㈠維持原判決部分（即原判決關於被告甲○○、丙○○部分）
　⒈原審認被告甲○○、丙○○犯罪之罪證明確，因而適用毒品危害
    防制條例第4條第2項、第11條第5項、第17條第2項、第18條
    第1項前段、第19條第1項，刑法第11條、第28條、第51條第
    5款、第38條第1項規定，並以行為人之責任為基礎，審酌：
    ①被告甲○○有竊盜、違反毒品危害防制條例、過失傷害等前
    科（均不構成累犯），有其臺灣高等法院被告前案紀錄表可
    憑，素行難謂良好，其明知第二級毒品甲基安非他命對於施
    用者有莫大之戕害，竟漠視毒品之危害性，無視政府反毒決
    心，非法製造第二級毒品甲基安非他命，純質淨重共6945.9
    公克，製造數量龐大，對國民身心健康及社會風氣具有嚴重
    威脅，其在本案角色為與「偉哥」直接聯繫之人，亦係其徵
    詢被告乙○○幫助本案製毒計畫，製造毒品過程中，也是被告
    甲○○主導製毒流程，指揮被告丙○○、乙○○，被告甲○○在本案
    係核心角色，可責性高於被告丙○○、乙○○。又被告甲○○非法
    持有愷他命淨重約280克、純度85.63%、純質淨重239.8公克
    ，數量非少、純度非低，且其持有愷他命之期間近乎5月，
    危害社會治安程度非輕，所為實應非難，惟念及被告甲○○坦
    承犯行，犯後態度尚可，兼衡其自陳之智識程度及家庭、經
    濟狀況等一切情狀，就被告甲○○所犯2罪分別量處有期徒刑7
    年、8月，再考量被告甲○○所犯2罪之同質性高低、數罪併罰
    限制加重之規定，定其應執行刑為有期徒刑7年6月。②被告
    丙○○明知第二級毒品甲基安非他命對於施用者有莫大之戕害
    ，竟漠視毒品之危害性，無視政府反毒決心，非法製造第二
    級毒品甲基安非他命，純質淨重共6945.9公克，製造數量龐
    大，對國民身心健康及社會風氣具有嚴重威脅，其經「偉哥
    」徵詢後加入本案製毒計畫，製造毒品過程中，聽從被告甲○○指揮負責製毒、清洗用具、分裝毒品成品，在本案並非邊
    陲角色，所為實應非難，惟念及被告丙○○坦承犯行，犯後態
    度尚可，其並無任何前科，有臺灣高等法院被告前案紀錄表
    可憑，素行尚佳，兼衡其自陳之智識程度及家庭、經濟狀況
    等一切情狀，就被告丙○○量處有期徒刑6年6月。
　⒉原判決復就沒收部分敘明：①扣案如附表一之一編號1至9所示
    結晶8包、粉末1包，鑑驗結果均檢出甲基安非他命成分，爰
    均依毒品危害防制條例第18條第1項前段規定，於被告甲○○
    、丙○○所犯製造第二級毒品罪刑項下宣告沒收銷燬。而扣案
    盛裝上開甲基安非他命之包裝袋9只，曾裝有第二級毒品甲
    基安非他命而沾附有微量殘渣，無法完全析離，亦無析離之
    必要，應視同第二級毒品甲基安非他命，依毒品危害防制條
    例第18條第1項前段規定沒收銷燬。另送驗耗損部分之毒品
    因已滅失，爰不予沒收銷燬。②扣案如附表一之二編號1所示
    手機，為被告甲○○持用，而附表一之二編號2所示手機，為
    被告甲○○提供予被告丙○○持用，該2支手機均係用以聯絡本
    案製毒事宜所用之物，業據被告甲○○、丙○○陳稱明確（偵一
    卷第645頁，偵二卷第170頁），不問該物屬於何人所有，均
    依毒品危害防制條例第19條第1項規定，就附表一之二編號1
    部分，於被告甲○○所犯製造第二級毒品罪刑項下沒收。就附
    表一之二編號2部分，於被告丙○○所犯製造第二級毒品罪刑
    項下宣告沒收。③扣案如附表二編號2、4、6、9、11、15、2
    2、25、28、29所示之物；扣案如附表三編號2、4、15、17
    、20、22、24、28、30所示之物，均係被告甲○○、丙○○共犯
    本案所用之物，業據其等供承無訛，且均檢出甲基安非他命
    成分（詳附表二、三「鑑定結果或用途」欄），該等物品因
    與殘留之甲基安非他命難以析離，且無析離之實益與必要，
    應一併視為查獲之甲基安非他命，依毒品危害防制條例第18
    條第1項前段規定，於被告甲○○、丙○○所犯製造第二級毒品
    罪刑項下宣告沒收銷燬。又扣案如附表二編號1、3、5、7、
    8、10、12至14、16至21、23、24、27、30所示之物；扣案
    如附表三編號1、3、5至14、16、18、19、21、23、25至27
    、29、32至37、39所示之物（以上之物均未採檢或採檢後未
    檢出毒品成分），均係被告甲○○、丙○○犯本案所用之物，業
    據其等供承無訛（用途詳附表二、三「鑑定結果或用途」欄
    ），應依毒品危害防制條例第19條第1項規定，於被告甲○○
    、丙○○所犯製造第二級毒品罪刑項下宣告沒收。至扣案如附
    表三編號31所示之物，送驗後檢出第四級毒品先驅原料假麻
    黃成分（詳附表三「鑑定結果或用途」欄），該水桶因直
    接觸碰、沾染其內之毒品，無法以通常方式完全析離，且無
    析離之實益及必要，故應整體視為查獲之違禁物，依刑法第
    38條第1項規定，於被告甲○○、丙○○所犯製造第二級毒品罪
    刑項下宣告沒收。④扣案如附表一之一編號10至13所示結晶4
    包經送鑑定，均檢出愷他命成分，是該愷他命4包均應依刑
    法第38條第1項規定，在被告甲○○所犯持有第三級毒品純質
    淨重5公克以上罪刑項下宣告沒收。又該包裝袋4只因其內殘
    留微量毒品，難以析離，且析離亦無實益，爰與扣案毒品併
    予沒收。另送驗耗損部分之毒品因已滅失，爰不予沒收。⑤
    扣案如附表三編號38所示車牌號碼0000-00號自用小客車1台
    ，雖為被告丙○○所有，然尚非用以製造甲基安非他命之工具
    ，亦非專供犯毒品危害防制條例第4條之罪所使用之交通工
    具，因此無依刑法第38條第2項及毒品危害防制條例第19條
    第2項規定沒收之餘地（最高法院107年度台上字第2697號判
    決意旨參照）；其餘扣案物，則無證據證明與本案有關，爰
    均不予宣告沒收。
　⒊經核原判決此部分認事用法，核無不合，量刑亦已斟酌刑法
    第57條各款所列情狀，而未逾越法定範圍，亦未濫用其職權
    ，應屬適當。
  ⒋被告甲○○上訴意旨略以：「偉哥」才是本案之核心角色，以
    被告甲○○之年齡及社會經驗，當無從獨力為本案製毒行為，
    實際上是聽從「偉哥」之指示，被告甲○○僅係聽命從事之角
    色，惡性應非重大不赦，原判決認定被告甲○○在本案係核心
    角色，恐有違誤。又被告甲○○雖不知「偉哥」詳細之年籍資
    料，然實際上被告甲○○所提供關於「偉哥」之線索，已屬具
    體明確可供調查，縱無毒品危害防制條例第17條第1項減刑
    規定之適用，然應可從輕量刑，俾符合罪刑相當原則，原判
    決未審酌上情予以減刑，恐有未洽，原判決量刑顯然過重云
    云。惟查，本案實際下手製造甲基安非他命之人為被告甲○○
    ，被告丙○○乃其助手，縱被告甲○○係聽從「偉哥」之指示而
    為本件製造第二級毒品犯行，仍無礙被告甲○○就本案遭查獲
    之3位被告中係立於核心角色之地位，原判決此部分所認，
    自屬正確。又被告甲○○所供之毒品來源「偉哥」既未因其供
    述而遭查獲，乃原判決未依毒品危害防制條例第17條第1項
    規定減刑，復未以其曾供述毒品來源「偉哥」之線索而為從
    輕量刑之理由，並無任何違誤或不當之處。此外，原判決量
    刑時已具體審酌被告甲○○犯罪之手段、生活狀況、品行、智
    識程度、犯行危害及犯後態度等情，核與刑法第57條之規定
    無違，尤以被告甲○○所製成之甲基安非他命純質淨重共6945
    .9公克，非法持有之愷他命純質淨重共239.8公克，其犯罪
    所生危害嚴重，實不宜輕縱，故原判決綜合被告甲○○犯罪情
    狀，就所犯製造第二級毒品罪、持有第三級毒品純質淨重5
    公克以上罪分別量處有期徒刑7年、8月，並定其應執行刑為
    有期徒刑7年6月，核屬妥適而無過重之情。綜上，被告甲○○
    以上開上訴意旨為由而上訴，指摘原判決不當，並請求從輕
    量刑，經核均無理由，應予駁回。
　⒌被告丙○○上訴意旨略以：被告丙○○遭查獲後即將本案參與過
    程全盤如實供出，犯後態度應屬良好，被告丙○○係因家中經
    濟狀況不好才會在網路上找工作而透過「偉哥」認識甲○○，
    被告丙○○參與製毒過程中，僅負責清洗及搬運器具、開車載
    送甲○○之非主要構成要件之工作，尚未獲得任何利益，且本
    案遭警查扣之第二級毒品成品尚未流入市面，並未對社會大
    眾造成重大危害，惟原判決在量刑考量上面，卻認被告丙○○
    在本案並非邊陲角色，與事實有所出入。另被告丙○○前無任
    何前科，仍為初犯，宜從輕量刑給予被告丙○○一次改過自新
    機會，原判決未依刑法第59條規定予以減輕，其量刑難謂符
    合罪刑相當原則，而有所違誤云云。惟查，被告丙○○固然為
    被告甲○○之助手，然被告丙○○既與被告甲○○就本件製造第二
    級毒品犯行，有犯意聯絡及行為分擔，自應同負其責，況若
    無被告丙○○之在旁協助，被告甲○○能否獨立完成製毒行為，
    仍在未知之天，故原判決認定被告丙○○在本案並非邊陲角色
    ，未有任何誤認事實之處。又刑法第59條之酌量減輕其刑，
    必其犯罪情狀確可憫恕，在客觀上足以引起一般人之同情，
    認為即予以宣告法定最低度刑，猶嫌過重，始有其適用，至
    犯罪情節輕重、犯後是否坦承犯行暨被告之家庭生活狀況、
    品行等事項，屬刑法第57條所規定量刑輕重所應參酌之一般
    事項，苟非其犯罪具有特殊原因、環境或背景，在客觀上足
    堪憫恕者，尚難遽予適用刑法第59條酌量減輕其刑之規定。
    被告丙○○所為足以毒害他人身心，衡其犯罪情節，殊難認有
    何特殊原因或堅強事由，在客觀上足以引起一般同情而有情
    堪憫恕或特別可原諒之處，不符刑法第59條規定之要件，自
    無從依該條規定酌減其刑。綜上，被告丙○○以上開上訴意旨
    為由而上訴，指摘原判決不當，並請求從輕量刑，經核均無
    理由，應予駁回。　
　㈡撤銷改判部分（即原判決關於被告乙○○部分）
　　原判決就被告乙○○所犯幫助製造第二級毒品罪部分，據以論
    處罪刑，固非無見。惟查：
　⒈被告乙○○於109年12月15日前之不詳時間收受被告甲○○所交付
    之3萬元之緣由，係為被告甲○○向不知情之胡建國借用省北
    路倉庫乙情，業據原審調查屬實，而原判決既認定乙○○係於
    109年12月16日之不詳時間，在25Villa民宿經被告甲○○之告
    知，始知悉其等在該處製造甲基安非他命，並基於幫助製造
    第二級毒品之犯意，協助丟棄漏斗上殘留之泥狀雜質、購買
    日常用品、食物。基此，應認被告乙○○收受被告甲○○所交付
    之3萬元時，尚不知被告甲○○意欲製造第二級毒品，則被告
    乙○○斯時並無任何犯罪行為可言，該3萬元自不得認定為犯
    罪所得，原判決徒以被告乙○○自陳：我幫甲○○承租省北路倉
    庫，甲○○給我3萬元，但倉庫是我免費商借，3萬元我自己收
    下等語（見原審院二卷第36頁），遽認該3萬元係被告乙○○
    之犯罪所得而宣告沒收，其所為認定，自有未合。
　⒉量刑是否正確或妥適，端視在科刑過程中對於各種刑罰目的
    之判斷權衡是否得當，以及對科刑相關情狀事證是否為適當
    審酌而定。按刑罰之適用，乃對被告侵害法益之惡害行為，
    經非難評價後依據罪責相當性原則，反應刑罰應報正義、預
    防目的等刑事政策所為處分。倘量刑過輕，確對被告易生僥
    倖之心，不足收儆戒及改過之效，則刑罰不足以戒其意；惟
    量刑過重，則易致被告怨懟、自暴自棄，難收悅服遷善之功
    ，即殺戮亦不足以服其心。因此，現今法治國乃有罪刑相當
    原則，即衡量犯罪行為之罪質、不法內涵來訂定法定刑之高
    低，法官再以具體事實情況不同，確定應科處之刑度輕重。
    被告乙○○於偵審均自白，且係幫助犯，依毒品危害防制條例
    第17條第2項規定減輕其刑後之法定最輕本刑為有期徒刑5年
    ，再依刑法第30條第2項規定減輕其刑後之法定最輕本刑為
    有期徒刑2年6月，乃原判決就被告乙○○量處有期徒刑4年10
    月，僅較適用單一減刑事由之法定最輕本刑有期徒刑5年少2
    月，相較同案被告甲○○、丙○○所量處之刑期，難認符合罪刑
    相當原則。
　⒊被告乙○○上訴意旨以其所收受之3萬元非犯罪所得而不應宣告
    沒收，且原判量刑過重，為有理由，自應由本院將原判決關
    於被告乙○○部分予以撤銷改判。
六、被告乙○○部分之科刑及沒收
　　爰以行為人之責任為基礎，審酌被告乙○○明知毒品對人體之
    嚴重危害性，竟仍幫助他人製造甲基安非他命，且所為行為
    態樣非少，並非順手之勞、偶一為之，及受其幫助而製成之
    甲基安非他命純質淨重共6945.9公克，若順利流入市面足以
    戕害多數人身心，實值非難。惟念被告乙○○始終坦白承認犯
    行，並就所犯深感悔悟，堪認犯後態度良好，且其前無任何
    犯罪紀錄，兼衡被告乙○○自述之生活狀況、智識程度等一切
    情狀，量處如主文第2項所示之刑。扣案如附表一之二編號3
    所示手機，為被告甲○○提供予被告乙○○持用以聯絡本案製毒
    事宜所用之物，業據被告甲○○、乙○○陳稱明確（偵一卷第64
    5頁，偵三卷第587、588頁），不問該物屬於何人所有，應
    依毒品危害防制條例第19條第1項規定，於被告乙○○所犯幫
    助製造第二級毒品罪刑項下宣告沒收。又被告乙○○收受之3
    萬元非犯罪所得，自毋庸宣告沒收，且扣案如附表二編號31
    所示車牌號碼000-0000號自用小客車1台，為被告乙○○所有
    乙情，業據被告乙○○陳明在卷，核與該車登記名義人黃素鳳
    所稱之情相符，然該車尚非用以幫助製造甲基安非他命之工
    具，亦非專供犯毒品危害防制條例第4條之罪所使用之交通
    工具，因此無依刑法第38條第2項及毒品危害防制條例第19
    條第2項規定沒收之餘地；至其餘扣案物，與被告乙○○所為
    幫助製造第二級毒品犯行，均無關聯，爰不宣告沒收。
據上論結，應依刑事訴訟法第368條、第369條第1項前段、第364
條、第299條第1項前段，毒品危害防制條例第4條第2項、第17條
第2項、第19條第1項，刑法第11條、第30條第1項、第2項，判決
如主文。
本案經檢察官葉幸真提起公訴、追加起訴及移送併辦，檢察官葉
麗琦到庭執行職務。
中　　華　　民　　國　　111 　年　　1 　　月　　19　　日
                  刑事第九庭    審判長法  官  莊崑山
                                      法  官  惠光霞
                                      法  官  林家聖
以上正本證明與原本無異。
如不服本判決應於收受本判決後20日內向本院提出上訴書狀，其
未敘述上訴理由者，並得於提起上訴後20日內向本院補提理由書
狀（均須按他造當事人之人數附繕本）「切勿逕送上級法院」。
中　　華　　民　　國　 111　　年　　1 　　月　　19　　日
                                      書記官  王秋淑
附錄本判決論罪科刑法條：
毒品危害防制條例第4條第2項
製造、運輸、販賣第二級毒品者，處無期徒刑或10年以上有期徒
刑，得併科新臺幣1千5百萬元以下罰金。
毒品危害防制條例第11條第5項
持有第三級毒品純質淨重五公克以上者，處2年以下有期徒刑，
得併科新臺幣20萬元以下罰金。
附表一之一：25Villa民宿扣案物（毒品）
編號 扣案物 數量 鑑定結果 合計淨重、純度、純質淨重 證據出處 沒收與否之說明 1  （扣押物品目錄表編號1-1） 結晶檢體（含包裝袋） 1包 毛重：1,008公克 結果：含第二級毒品甲基安非他命成分 附表一之一編號1至8合計淨重：約7,062公克 純度：78.35% 純質淨重：約5533.1公克 法務部調查局110年2月3日調科壹字第11023200460號鑑定書1份（偵二卷第71頁至第78頁，偵三卷第261頁） 依毒品危害防制條例第18條第1項前段規定，於正犯所犯製造第二級毒品罪刑項下宣告沒收銷燬。 2  （扣押物品目錄表編號1-2） 同上 同上 毛重：1,007公克 結果：含第二級毒品甲基安非他命成分  法務部調查局110年2月3日調科壹字第11023200460號鑑定書1份（偵二卷第71頁至第78頁，偵三卷第261頁）  同上 3 （扣押物品目錄表編號1-3） 同上 同上 毛重：1,009公克 結果：含第二級毒品甲基安非他命成分  法務部調查局110年2月3日調科壹字第11023200460號鑑定書各1份（偵二卷第71頁至第78頁，偵三卷第265頁）  同上 4 （扣押物品目錄表編號1-4） 同上 同上 毛重：1,009公克 結果：含第二級毒品甲基安非他命成分  法務部調查局110年2月3日調科壹字第11023200460號鑑定書各1份（偵二卷第71頁至第78頁，偵三卷第267頁）  同上  5 （扣押物品目錄表編號1-5） 同上 同上 毛重：1,009公克 結果：含第二級毒品甲基安非他命成分  法務部調查局110年2月3日調科壹字第11023200460號鑑定書各1份（偵二卷第71頁至第78頁，偵三卷第269頁）  同上 6  （扣押物品目錄表編號1-7） 同上 同上 毛重：112公克 結果：含第二級毒品甲基安非他命成分  法務部調查局110年2月3日調科壹字第11023200460號鑑定書各1份（偵二卷第71頁至第78頁，偵三卷第273頁） 同上  7  （扣押物品目錄表編號1-8） 同上 同上 毛重：1,014公克 結果：含第二級毒品甲基安非他命成分  法務部調查局110年2月3日調科壹字第11023200460號鑑定書各1份（偵二卷第71頁至第78頁，偵三卷第275頁） 同上  8  （扣押物品目錄表編號1-9） 同上 同上 毛重：1,008 公克 結果：含第二級毒品甲基安非他命成分  法務部調查局110年2月3日調科壹字第11023200460號鑑定書各1份（偵二卷第71頁至第78頁，偵三卷第277頁） 同上  9  （扣押物品目錄表編號1-6） 粉末檢體（含包裝袋） 同上 毛重：2,343 公克 結果：含第二級毒品甲基安非他命成分 淨重：約1,989公克 純度：71.03% 純質淨重：約1,412.8公克 法務部調查局110年2月3日調科壹字第11023200460號鑑定書各1份（偵二卷第71頁至第78頁，偵三卷第271頁） 同上  10 （扣押物品目錄表編號1-10） 結晶檢體（含包裝袋） 同上 結果：含第三級毒品愷他命成分 附表一之一編號10至13合計淨重：約280公克 純度：85.63% 純質淨重：約239.8 公克 法務部調查局110年2月3日調科壹字第11023200460號鑑定書1份（偵二卷第71頁至第78頁） 依刑法第38條第1 項規定，於被告甲○○所犯持有第三級毒品純質淨重5 公克以上罪刑項下宣告沒收。 11 （扣押物品目錄表編號1-11） 同上 同上 同上   同上 12 （扣押物品目錄表編號1-12） 同上 同上 同上   同上 13 （扣押物品目錄表編號1-13） 同上 同上 同上   同上 
附表一之二：25Villa民宿扣案物
編號 物品名稱 數量 沒收與否之說明 1  （扣押物品目錄表編號1-20） 蘋果廠牌IPHONE手機（含0000000000號SIM卡） 1支 依毒品危害防制條例第19條第1項規定，於被告甲○○所犯製造第二級毒品罪刑項下宣告沒收。 2  （扣押物品目錄表編號1-21） 蘋果廠牌IPHONE手機（含0000000000號SIM 卡） 1支 依毒品危害防制條例第19條第1項規定，於被告丙○○所犯製造第二級毒品罪刑項下宣告沒收。 3  （扣押物品目錄表編號1-34） 蘋果廠牌IPHONE手機（含0000000000號SIM 卡） 1支 依毒品危害防制條例第19條第1項規定，於被告乙○○所犯幫助製造第二級毒品罪刑項下宣告沒收。 
附表二：乙○○住處扣案物
編號 扣案物 數量 鑑定結果或用途 沒收與否之說明 1  （扣押物品目錄表編號2-2 ） 夾鏈袋 3袋 用途：包裝毒品（偵二卷第198、203頁） 依毒品危害防制條例第19條第1項規定，於正犯所犯製造第二級毒品罪刑項下宣告沒收。 2  （扣押物品目錄表編號2-3 -1） 電子秤 1台 鑑定結果：檢出殘留第二級毒品甲基安非他命成分（偵二卷第71至78頁） 用途：秤毒品重量（偵二卷第198、203頁） 依毒品危害防制條例第18條第1項前段規定，於正犯所犯製造第二級毒品罪刑項下宣告沒收銷燬。 3  （扣押物品目錄表編號2-3-2至2-3-3） 同上 2台 用途：秤毒品重量（偵二卷第198、203頁） 依毒品危害防制條例第19條第1項規定，於正犯所犯製造第二級毒品罪刑項下宣告沒收。 4  （扣押物品目錄表編號2-4-2） 塑膠盆 1 只 鑑定結果：檢出殘留第二級毒品甲基安非他命成分（偵二卷第71至78頁） 用途：晾乾毒品（偵二卷第198、203頁） 依毒品危害防制條例第18條第1項前段規定，於正犯所犯製造第二級毒品罪刑項下宣告沒收銷燬。 5  （扣押物品目錄表編號2-4-1、2-4-3 至2-4-11） 同上 10只 用途：晾乾毒品（偵二卷第198、203頁） 依毒品危害防制條例第19條第1項規定，於正犯所犯製造第二級毒品罪刑項下宣告沒收。 6  （扣押物品目錄表編號 2-6） 脫水機 1台 鑑定結果：檢出殘留第二級毒品甲基安非他命成分（偵二卷第71至78頁） 用途：毒品成品完成後脫水（偵二卷第198、203頁） 依毒品危害防制條例第18條第1項前段規定，於正犯所犯製造第二級毒品罪刑項下宣告沒收銷燬。 7  （扣押物品目錄表編號 2-7） 鋼鍋 2只 用途：煮毒品半成品（偵二卷第198、203頁） 依毒品危害防制條例第19條第1項規定，於正犯所犯製造第二級毒品罪刑項下宣告沒收。 8  （扣押物品目錄表編號 2-8） 大玻璃燒瓶 2個 用途：過濾液態甲基安非他命（偵二卷第198、203頁） 同上 9 （扣押物品目錄表編號2-9-1） 塑膠漏斗 1組 鑑定結果：檢出殘留第二級毒品甲基安非他命成分（偵二卷第71至78頁） 用途：過濾液態甲基安非他命（偵二卷第198、203頁） 依毒品危害防制條例第18條第1項前段規定，於正犯所犯製造第二級毒品罪刑項下宣告沒收銷燬。 10 （扣押物品目錄表編號2-9-2） 同上 1組 用途：過濾液態甲基安非他命（偵二卷第198、203頁） 依毒品危害防制條例第19條第1項規定，於正犯所犯製造第二級毒品罪刑項下宣告沒收。 11 （扣押物品目錄表編號 2-10-1至2-10-2） 塑膠水桶 2 個 鑑定結果：均檢出殘留第二級毒品甲基安非他命成分（偵二卷第71至78頁） 用途：盛裝液態甲基安非他命（偵二卷第198、203頁） 依毒品危害防制條例第18條第1項前段規定，於正犯所犯製造第二級毒品罪刑項下宣告沒收銷燬。 12 （扣押物品目錄表編號 2-10-3至2-10-6） 同上 4個 用途：盛裝液態甲基安非他命（偵二卷第198、第203頁） 依毒品危害防制條例第19條第1項規定，於正犯所犯製造第二級毒品罪刑項下宣告沒收。 13 （扣押物品目錄表編號2-11） 塑膠量桶 2個 用途：製毒工具（原審院一卷第171頁） 同上 14 （扣押物品目錄表編號2-12） 塑膠刮勺 2支 用途：製毒工具（原審院一卷第171頁） 同上 15 （扣押物品目錄表編號2-13） 塑膠勺 1支 鑑定結果：檢出殘留第二級毒品甲基安非他命成分（偵二卷第71至78頁） 用途：煮毒品時攪拌用（偵二卷第198、203頁） 依毒品危害防制條例第18條第1項前段規定，於正犯所犯製造第二級毒品罪刑項下宣告沒收銷燬。 16 （扣押物品目錄表編號2-14） 鹽酸 1桶 用途：於製造甲基安非他命過程中，若其半成品酸鹼值偏鹼，即可添加鹽酸以調整其酸鹼值（原審院一卷第171頁） 依毒品危害防制條例第19條第1項規定，於正犯所犯製造第二級毒品罪刑項下宣告沒收。 17 （扣押物品目錄表編號2-16） 攪拌機 3台 用途：攪拌半成品用（偵二卷第198、204頁） 同上 18 （扣押物品目錄表編號2-17） 濾紙 1袋 用途：過濾液態甲基安非他命（偵二卷第198、204頁） 同上 19 （扣押物品目錄表編號2-18） 濾紙 3盒 同上 同上 20 （扣押物品目錄表編號2-19） PH酸鹼試紙 6盒 用途：測試酸鹼值（偵二卷第198、199、204頁） 同上 21 （扣押物品目錄表編號2-20） 氫氧化鈉 1罐 用途：調整酸鹼值（偵二卷第199、204頁） 同上 22 （扣押物品目錄表編號2-21） 玻璃攪拌棒 1支 鑑定結果：檢出殘留有第二級毒品甲基安非他命成分（偵二卷第71至78頁） 用途：煮毒品成品（偵二卷第199、204頁） 依毒品危害防制條例第18條第1項前段規定，於正犯所犯製造第二級毒品罪刑項下宣告沒收銷燬。 23 （扣押物品目錄表編號2-22） 活性碳 1袋 用途：加在液態半成品裡煮，可以將雜質過濾出來（偵二卷第199、204頁） 依毒品危害防制條例第19條第1項規定，於正犯所犯製造第二級毒品罪刑項下宣告沒收。 24  （扣押物品目錄表編號2-23） 湯勺 1支 用途：煮毒品成品（偵二卷第199、204頁） 同上 25 （扣押物品目錄表編號2-24） 面鏡 1組 鑑定結果：檢出殘留第二級毒品甲基安非他命成分（偵二卷第71至78頁） 依毒品危害防制條例第18條第1項前段規定，於正犯所犯製造第二級毒品罪刑項下宣告沒收銷燬。 26 （扣押物品目錄表編號2-25） 75%酒精 1罐 用途：無（偵二卷第199、204頁） 無證據證明與本案有關，不予宣告沒收。 27 （扣押物品目錄表編號2-26） WD40多功能除銹潤滑劑 1罐 用途：保養攪拌機（偵二卷第199、204頁） 依毒品危害防制條例第19條第1項規定，於正犯所犯製造第二級毒品罪刑項下宣告沒收。 28 （扣押物品目錄表編號2-27） 冰箱 1台 鑑定結果：檢出殘留第二級毒品甲基安非他命成分（偵二卷第71至78頁） 用途：存放甲基安非他命成品（偵二卷第199、204頁） 依毒品危害防制條例第18條第1項前段規定，於正犯所犯製造第二級毒品罪刑項下宣告沒收銷燬。 29 （扣押物品目錄表編號2-28） 冰櫃 1台 鑑定結果：檢出殘留第二級毒品甲基安非他命成分（偵二卷第71至78頁） 用途：存放冰甲基安非他命成品（偵二卷第199、204頁） 同上 30 （扣押物品目錄表編號2-29） 省北路倉庫鐵門遙控器 1個 用途：被告乙○○持胡建國所提供之省北路倉庫鐵門遙控器而自行複製（偵二卷第199、204 頁） 依毒品危害防制條例第19條第1項規定，於正犯所犯製造第二級毒品罪刑項下宣告沒收。 31 （扣押物品目錄表編號2-30、2-31 ） AJD-6177號自用小客車（含鑰匙1串） 1 台 用途：載運反應爐等器具及化學藥品至25Villa民宿。（偵一卷第641頁） 非用以製造毒品之工具，亦非專供犯毒品危害防制條例第4條之罪所使用之交通工具，不予宣告沒收。 
附表三：省北路倉庫扣案物                                
編號 名稱 數量 鑑定結果或用途 沒收與否之說明 1  （扣押物品目錄表編號 3-1） 氫氣瓶 4瓶 用途：入桶時用（偵二卷第199、204頁） 依毒品危害防制條例第19條第1項規定，於正犯所犯製造第二級毒品罪刑項下宣告沒收。 2  （扣押物品目錄表編號3-2-3、3-2-5） 反應爐 2座 鑑定結果：檢出殘留第二級毒品甲基安非他命成分（偵二卷第71至78頁） 用途：入桶之桶子（偵二卷第199、204 頁） 依毒品危害防制條例第18條第1項前段規定，於正犯所犯製造第二級毒品罪刑項下宣告沒收銷燬。 3  （扣押物品目錄表編號3-2-1至3-2-2 、3-2-4、3-2-6 至3-2-7） 同上 5座 用途：入桶之桶子（偵二卷第199、204 頁） 依毒品危害防制條例第19條第1項規定，於正犯所犯製造第二級毒品罪刑項下宣告沒收。 4  （扣押物品目錄表編號3-3-6至3-3-7 、3-3-11 ） 真空馬達（紙箱包裝外觀標品名為「福康護抽痰機」） 3台 鑑定結果：均檢出殘留有第二級毒品甲基安非他命、第四級毒品先驅原料（假）麻黃成分（偵二卷第71至78頁）用途：接漏斗濾瓶過濾用（偵二卷第199、204 頁） 依毒品危害防制條例第18條第1 項前段規定，於正犯所犯製造第二級毒品罪刑項下宣告沒收銷燬。 5  （扣押物品目錄表編號3-3-1至3-3-5 、3-3-8至3-3-10、3-3-12） 同上 9台 用途：接漏斗濾瓶過濾用。（偵二卷第199 頁、第204 頁） 依毒品危害防制條例第19條第1項規定，於正犯所犯製造第二級毒品罪刑項下宣告沒收。 6  （扣押物品目錄表編號 3-4） 氣壓調節器 3個 用途：調整氫氣壓力（偵二卷第199 、204 頁） 同上 7  （扣押物品目錄表編號 3-5） 硫酸鋇 27罐 用途：入桶時要加的（偵二卷第199 、204 、205頁） 同上 8  （扣押物品目錄表編號 3-6） 氯化鈀 1罐 用途：入桶時要加的（偵二卷第199、204 、205頁） 同上 9  （扣押物品目錄表編號 3-7） 鹽酸 25罐 用途：調整酸鹼值（原審院一卷第171、172 頁） 同上 10 （扣押物品目錄表編號 3-8） 氫氧化鈉 27罐 用途：調整酸鹼值（原審院一卷第171、172 頁） 同上 11 （扣押物品目錄表編號3-9） 活性碳 15包 用途：過濾液態甲基安非他命雜質（偵二卷第199、205頁） 同上 12 （扣押物品目錄表編號3-10） 醋酸鈉 27罐 用途：入桶時用的（偵二卷第199、205頁） 同上 13 （扣押物品目錄表編號3-11） 雙口燒瓶 3個 用途：製毒工具（原審院一卷第172頁） 同上 14  （扣押物品目錄表編號3-12） 三口燒瓶 1個 用途：製毒工具（原審院一卷第172頁） 同上 15 （扣押物品目錄表編號3-13-1） 陶瓷漏斗 1個 鑑定結果：檢出殘留第二級毒品甲基安非他命成分（偵二卷第71至78頁） 用途：與漏斗、濾瓶是整組製毒工具（偵二卷第200、205頁） 依毒品危害防制條例第18條第1項前段規定，於正犯所犯製造第二級毒品罪刑項下宣告沒收銷燬。 16 （扣押物品目錄表編號3-13-2） 同上 1個 用途：與漏斗、濾瓶是整組製毒工具（偵二卷第200、205頁） 依毒品危害防制條例第19條第1項規定，於正犯所犯製造第二級毒品罪刑項下宣告沒收。 17 （扣押物品目錄表編號3-14-1） 塑膠漏斗 1個 鑑定結果：檢出殘留第二級毒品甲基安非他命成分（偵二卷第71至78頁） 用途：與漏斗、濾瓶是整組製毒工具（偵二卷第200、205頁） 依毒品危害防制條例第18條第1項前段規定，於正犯所犯製造第二級毒品罪刑項下宣告沒收銷燬。 18 （扣押物品目錄表編號3-14-2至3-14-3） 同上 2個 用途：與漏斗、濾瓶是整組製毒工具（偵二卷第200、205頁） 依毒品危害防制條例第19條第1項規定，於正犯所犯製造第二級毒品罪刑項下宣告沒收。 19 （扣押物品目錄表編號3-15） 引流管 1條 用途：製毒工具（原審院一卷第172頁） 同上 20 （扣押物品目錄表編號3-16） 電子秤 2台 3-16-1鑑定結果：檢出殘留第二級毒品甲基安非他命、第四級毒品先驅原料假麻黃成分；3-16-2鑑定結果：檢出殘留第二級毒品甲基安非他命成分（偵二卷第71至78頁） 用途：秤重（偵二卷第200、205頁） 依毒品危害防制條例第18條第1項前段規定，於正犯所犯製造第二級毒品罪刑項下宣告沒收銷燬。 21 （扣押物品目錄表編號3-17） PH酸鹼試紙 7盒 用途：測酸鹼值（偵二卷第200、205頁） 依毒品危害防制條例第19條第1項規定，於正犯所犯製造第二級毒品罪刑項下宣告沒收。 22 （扣押物品目錄表編號3-18-1至3-18-3） 攪拌棒 3支 鑑定結果：均檢出殘留第二級毒品甲基安非他命成分（偵二卷第71至78頁） 用途：煮成品（偵二卷第200、205頁） 依毒品危害防制條例第18條第1項前段規定，於正犯所犯製造第二級毒品罪刑項下宣告沒收銷燬。 23 （扣押物品目錄表編號3-18-4至3-18-6） 同上 3支 用途：煮成品（偵二卷第200、205頁） 依毒品危害防制條例第19條第1項規定，於正犯所犯製造第二級毒品罪刑項下宣告沒收。 24 （扣押物品目錄表編號3-19-1） 塑膠匙 1支 鑑定結果：檢出殘留第二級毒品甲基安非他命成分（偵二卷第71至78頁） 用途：煮成品（偵二卷第200、205頁） 依毒品危害防制條例第18條第1項前段規定，於正犯所犯製造第二級毒品罪刑項下宣告沒收銷燬。 25 （扣押物品目錄表編號3-19-2至3-19-7） 同上 6支 用途：煮成品（偵二卷第200、205頁） 依毒品危害防制條例第19條第1項規定，於正犯所犯製造第二級毒品罪刑項下宣告沒收。 26 （扣押物品目錄表編號3-20） 量杯 5個 用途：製毒工具（原審院一卷第172頁） 同上 27 （扣押物品目錄表編號3-21） 鋼鍋 2只 用途：煮成品（偵二卷第200、205頁） 同上 28 （扣押物品目錄表編號3-22-1） 塑膠盤 1 個 鑑定結果：檢出殘留第二級毒品甲基安非他命成分（偵二卷第71至78頁） 用途：曬成品（偵二卷第200、205頁） 依毒品危害防制條例第18條第1項前段規定，於正犯所犯製造第二級毒品罪刑項下宣告沒收銷燬。 29 （扣押物品目錄表編號3-22-2至3-22-17） 同上 16個 用途：曬成品（偵二卷第200、205頁） 依毒品危害防制條例第19條第1項規定，於正犯所犯製造第二級毒品罪刑項下宣告沒收。 30 （扣押物品目錄表編號3-23-1） 小塑膠水桶 1 個 鑑定結果：檢出殘留有第二級毒品甲基安非他命成分（偵二卷第71至78頁） 用途：裝液態甲基安非他命（偵二卷第200、205頁） 依毒品危害防制條例第18條第1項前段規定，於正犯所犯製造第二級毒品罪刑項下宣告沒收銷燬。 31 （扣押物品目錄表編號3-23-3） 同上 1個 鑑定結果：檢出殘留第四級毒品先驅原料假麻黃成分（偵二卷第71至78頁） 用途：裝液態甲基安非他命（偵二卷第200、205頁） 依刑法第38條第1項規定，於正犯所犯製造第二級毒品罪刑項下宣告沒收。 32 （扣押物品目錄表編號3-23-2、3-23-4至3-23-19） 同上 17個 用途：裝液態甲基安非他命（偵二卷第200、205頁） 依毒品危害防制條例第19條第1項規定，於正犯所犯製造第二級毒品罪刑項下宣告沒收。 33 （扣押物品目錄表編號3-24） 大塑膠水桶 7個 用途：裝液態甲基安非他命（偵二卷第200、205頁） 同上 34 （扣押物品目錄表編號3-25） 水勺 2個 用途：製毒工具（原審院一卷第172頁） 同上 35 （扣押物品目錄表編號3-26） 刮刀 6支 用途：從桶子把成品挖出來（偵二卷第200、205頁） 同上 36 （扣押物品目錄表編號3-27） 濾網 1個 用途：製毒工具（原審院一卷第172頁） 同上 37 （扣押物品目錄表編號3-28） 濾布 1箱 用途：將成品放入脫水時用（偵二卷第200、205 頁） 同上 38 （扣押物品目錄表編號3-30） 車牌號碼0000-00號自用小客車 1台 用途：載運反應爐等器具及化學藥品（偵二卷第172頁） 非用以製造毒品之工具，亦非專供犯毒品危害防制條例第4條之罪所使用之交通工具，不予宣告沒收。 39 （扣押物品目錄表編號3-32） 化學藥劑空瓶 1箱 用途：製毒使用之硫酸鋇、醋酸鈉、氫氧化鈉空瓶（偵二卷第200、205頁） 依毒品危害防制條例第19條第1項規定，於正犯所犯製造第二級毒品罪刑項下宣告沒收。